臺灣臺北地方法院刑事判決
110年度易字第721號
公  訴  人  臺灣臺北地方檢察署檢察官
被      告  江奕德


選任辯護人  魏大千律師
            吳俊芸律師
上列被告因詐欺案件，經檢察官提起公訴（109年度偵字第26486
號），本院判決如下：
    主  文
江奕德犯詐欺得利罪，處有期徒刑肆月，如易科罰金，以新臺幣
壹仟元折算壹日。緩刑參年，緩刑期間付保護管束，並應於本判
決確定之日起貳年內，完成法治教育課程陸場次。
    事  實
一、江奕德於民國108年12月間，以交友軟體TINDER與AW000-A10
    9087（真實姓名詳卷，下稱甲 ）認識後，明知其並無支付
    高價包養甲 之意願，本身亦不具律師資格，竟意圖為自己
    不法之利益，基於詐欺得利之犯意，先於TINDER之個人資料
    頁面自稱律師取信甲 ，再於109年2月12日晚上11時57分許
    ，利用通訊軟體LINE，以暱稱「VANNESS」向甲 佯稱：一個
    禮拜陪我兩天，然後我希望無套，但是不內射，一個月新臺
    幣（下同）3.5萬零用錢，暫定這樣，再看看你技巧提高等
    語，致甲 陷於錯誤，2人遂於109年2月14日晚上7時許，相
    約前往臺北市○○區○○○路0段000號11樓之東鑫商務旅館R1112
    房間，由江奕德以其陰莖插入甲 之陰道而得性交之利益。
    待2人性交完畢後，江奕德對甲 誆稱要帶其去至Zara商店購
    物並匯款上開報酬予甲 ，趁甲 在店內試衣間試衣時，旋即
    逃逸離去而未支付任何金額，並封鎖甲 LINE，甲 始知受騙
    。
二、案經甲 訴由臺北市政府警察局大安分局報告臺灣臺北地方
    檢察署檢察官偵查起訴。
    理  由
壹、證據能力部分：
一、供述證據部分：
　　本判決所引用之各該被告以外之人於審判外之陳述，業據被
    告江奕德及其辯護人於準備程序時均同意作為證據（見本院
    易卷第37頁），復於辯論終結前，被告及其辯護人亦未對該
    等證據之證據能力聲明異議，本院審酌前開陳述作成時之情
    況，並無違法取證之瑕疵，亦認以之作為證據為適當，是本
    案其餘被告以外之人於審判外之言詞或書面陳述等供述證據
    ，依刑事訴訟法第159條之5規定，自均得為證據，合先敘明
    。
二、非供述證據部分：
　　至卷內所存經本判決引用為證據之非供述證據部分，經核與
    本件待證事實均具有關聯性，且無證據證明係違反法定程序
    所取得，依刑事訴訟法第158條之4反面解釋，均有證據能力
    。
貳、認定犯罪事實所憑之證據及理由：
　　上開犯罪事實，業據被告於本院審理時坦承不諱（見本院易
    卷第108頁），核與證人即告訴人甲 證述情節大致相符（見
    本院易卷第82至94頁），並有告訴人所提與被告之LINE對話
    紀錄擷圖、東鑫商務旅館發票、臺北市政府警察局大安分局
    敦化南路派出所受理刑事案件報案三聯單、被告TINDER個人
    基本訊息、東鑫商務旅館現場監視器錄影畫面翻拍照片、被
    告所提與甲 之LINE對話紀錄擷圖附卷可稽（見他字不公開
    卷第11至15、21頁、第17頁、第19頁、第23頁、第87至89頁
    、第91至93、145至181、185、187頁），足認被告上開任意
    性自白與事實相符，應可採信。本件事證明確，被告犯行堪
    以認定，應予依法論科。
參、論罪科刑：
一、核被告所為，係犯刑法第339條第2項之詐欺得利罪。
二、爰以行為人之責任為基礎，審酌被告雖無律師資格，但係從
    事法律相關工作，其所具備之法律常識已較常人為高，猶仍
    知法犯法，竟為逞一己私慾，自稱為律師，並向告訴人佯稱
    其得以犯罪事實欄所示之條件包養告訴人，導致告訴人陷於
    錯誤，因而與被告發生性行為，案發後更無與告訴人良善溝
    通，竟以逃避、封鎖之方式處理，無償享受與告訴人性交之
    不法利益，造成告訴人受有損害，實屬不該，惟念及被告終
    能坦承犯行，且與告訴人以10萬元達成民事調解，並已依調
    解內容全部履行完畢及取得告訴人原諒等情，有本院調解筆
    錄在卷可佐（見本院易卷第57至60頁），暨衡酌被告於本院
    審理時自承大學畢業之智識程度、在金融業工作、月收入4
    至5萬元等家庭經濟生活狀況等一切情狀，量處如主文所示
    之刑，並諭知易科罰金之折算標準。
三、又查被告前未曾因故意犯罪受有期徒刑宣告，有臺灣高等法
    院被告前案紀錄表在卷可參，本院念及被告本件詐欺得利犯
    行誠屬不該，惟被告事後終能坦承犯行，並與告訴人達成調
    解且已履行完畢、取得告訴人原諒等情，業如前述，本院綜
    核各情，被告經此科刑教訓，日後當知所警惕而無再犯之虞
    ，因認其所受上開刑之宣告，以暫不執行為適當，依刑法第
    74條第1項第1款規定，宣告緩刑3年，以啟自新。然審酌被
    告雖從事法律相關工作，仍知法犯法而為本案犯行，法治觀
    念顯有不足，為確保其能記取教訓並建立尊重法治之正確觀
    念，認有課予一定負擔以防其再犯之必要，爰依刑法第74條
    第2項第8款之規定，諭知被告應於判決確定之日起2年內完
    成法治教育課程6場次，以兼顧公允並啟自新，併依刑法第9
    3條第1項第2款之規定，於緩刑期間內付保護管束，俾予適
    當追蹤及輔導，以符合緩刑目的。倘被告違反上開所定負擔
    情節重大，足認原宣告之緩刑難收其預期效果，而有執行刑
    罰之必要者，依刑法第75條之1第1項第4款規定，得撤銷其
    緩刑之宣告，併予敘明。
據上論斷，應依刑事訴訟法第299條第1項前段，判決如主文。
本案經檢察官李堯樺提起公訴，檢察官王巧玲到庭執行職務。
中　　華　　民　　國　　111 　年　　6 　　月　　21　　日
　　　　　　　　　刑事第二庭  審判長法　官　曾正龍
                                    法　官　洪甯雅
　　　　　　　　　　　　　　　      法　官　黃靖崴
以上正本證明與原本無異。如不服本判決應於收受送達後20日內
向本院提出上訴書狀。告訴人或被害人如對於本判決不服者，應
具備理由請求檢察官上訴，其上訴期間之計算係以檢察官收受判
決正本之日期為準。
                                    書記官  阮弘毅
中　　華　　民　　國　　111 　年　　6 　　月　　22　　日
附錄本案論罪科刑法條：
刑法第339條
意圖為自己或第三人不法之所有，以詐術使人將本人或第三人之
物交付者，處五年以下有期徒刑、拘役或科或併科五十萬元以下
罰金。
以前項方法得財產上不法之利益或使第三人得之者，亦同。
前二項之未遂犯罰之。